【裁判字號】    88,易,4689
【裁判日期】    890421
【裁判案由】    傷害
【裁判全文】
臺灣板橋地方法院刑事判決                        八十八年度易字第四六八九號
    公  訴  人  臺灣板橋地方法院檢察署檢察官
    被      告  乙○○
    選任辯護人  謝永誌
右列被告因傷害案件，經檢察官提起公訴（八十八年度偵字第二０三八三號），本院
判決如左：
    主  文
乙○○傷害人之身體，處拘役拾伍日，如易科罰金以佰元折算壹日。
    事  實
一、乙○○於民國（下同）八十八年七月十七日十時五十分（起訴書誤載為五分）許
    ，騎乘其所有車牌號碼ＧＨＷ－０五三號之重型機車，行經臺北縣永和市○○路
    八０號前時，因從內車道切換至外車道旋遇紅燈而停車，遂與騎乘ＦＬＩ－０三
    九號重型機車在後而未保持安全距離之甲○○發生輕微擦撞，詎乙○○竟基於傷
    害之犯意，將甲○○連同所騎乘之上揭機車推倒在地，致甲○○受有右頸、右臂
    及右手挫扭傷；左上腹部擦傷二處各二×０˙五公分、左膝擦傷二˙五公分直徑
    等處傷害。
二、案經甲○○訴由臺北縣警察局永和分局報告臺灣板橋地方法院檢察署檢察官偵查
    起訴。
    理  由
一、訊據被告乙○○坦承於前揭時、地，與被害人即告訴人甲○○間因騎乘機車發生
    擦撞，並推倒甲○○之機車等情不諱在卷，惟辯稱：伊是不小心弄倒她車子，伊
    沒有對她拳打腳踢云云。經查右開事實，業據告訴人甲○○於警訊及檢察官偵訊
    時指訴在卷，又被告將告訴人甲○○騎乘之機車推倒在地乙節，亦有在場之證人
    即甲○○之女陳品莉於檢察官偵訊及本院調查時證述屬實（見偵查卷第十五頁背
    面、本院八十九年一月七日訊問筆錄），且告訴人甲○○受有如事實欄所載之傷
    害，亦有永和振興醫院八十八年七月十七日特字第一０三六號特種診斷書乙紙附
    卷可稽，足徵告訴人甲○○指訴因被告推倒機車之行為致受傷等情，應與事實相
    符而堪予採信，被告辯稱不小心弄倒機車云云，無非係事後避重就輕之詞，尚不
    足採。另查告訴人甲○○所指述遭被告徒手毆打成傷乙節，告訴人初於檢察官偵
    訊中指稱：他（乙○○）將伊推倒四次，又踢伊云云（見偵查卷第十二頁正面）
    ，嗣於本院調查時供稱：他用腳踹伊左膝蓋、大腿，打伊左腹部六拳，踹伊五腳
    云云（見八十八年十二月二十九日訊問筆錄），故告訴人所指訴遭被告毆打之情
    節，前後已有不一而難予遽信。再者，證人陳品莉於本院調查時雖證稱：被告用
    腳把伊母親踢倒，踢肚子有三、四次，也有用手，被告沒有打頸部云云，是以被
    告既未毆打告訴人之頸部，則焉能謂告訴人右頸部所受之挫扭傷係被告毆打所致
    ？且告訴人及證人所述被告所為拳打腳踢之情節果屬真實，則告訴人之左上腹部
    及左膝，衡情應無僅受二×０˙五公分及二˙五公分直徑擦傷之理？故告訴人甲
    ○○所為被告曾拳打腳踢之指訴，及證人陳品莉之右揭證詞，應認與卷附診斷書
    記載所受之傷害不符，此外復查無其他證據資料足資佐證被告確曾以拳打腳踢之
    方式傷害告訴人，被告堅決否認有此部分犯行，尚非全然無據而堪予採信。綜之
    ，本件被告確有因與告訴人間所生之機車擦撞事故，遂推倒告訴人之機車致其成
    傷之事實，故本件事證明確，被告犯行堪予認定，應予依法論科。
二、核被告乙○○所為，係犯刑法第二百七十七條第一項之普通傷害罪。爰審酌被告
    前無犯罪科刑之紀錄，其素行尚稱良好，及因機車擦撞之細故而起本件傷害犯行
    之動機，與其手段、被害人所受傷害程度尚微，及犯罪後曾欲與告訴人和解，惟
    因就賠償金額無法達成協議而未能和解之態度等一切情狀，量處如主文所示之刑
    ，並諭知易科罰金之折算標準，以資懲儆。
據上論斷，應依刑事訴訟法第二百九十九條第一項前段，刑法第二百七十七條第一項
、第四十一條，罰金罰鍰提高標準條例第一條前段、第二條，判決如主文。
本案經檢察官張云綺到庭執行職務
中      華      民      國      八十九    年      四    月    二十一    日
                                臺灣板橋地方法院刑事第三庭
                                      法  官    陳志揚
右正本證明與原本無異。
如不服本判決，應於判決送達後十日內向本院提出上訴狀 (應附繕本) ，上訴於
臺灣高等法院。
                                      書記官    陳慶樹
中      華      民      國      八十九      年    四    月  二十七    日
附錄本案論罪科刑法條全文：
刑法第二百七十七條
  傷害人之身體或健康者，處三年以下有期徒刑、拘役或一千元以下罰金。
  犯前項之罪因而致人於死者，處無期徒刑或七年以上有期徒刑；致重傷者，處三年
  以上十年以下有期徒刑。


司法院資訊處製作；財團法人民間司法改革基金會備份。
